Inventaris van de archieven van het Nederlandse Consulaat, later het Consulaat-Generaal en het Gezantschap, later de Ambassade in Syrie te Damascus (1955-1974) en het Consulaat in Syrië te Aleppo (1904-1976)
Nationaal Archief, Den Haag
- Consulaat / ambassade Syrië te Damascus, I.
  - Geheim archief, B.
    - Taakuitvoering, 1
      - Stukken betreffende de aangelegenheden van Nederland met het Centrale Boycotbureau te Damascus., 1963 - 1974; 417; 1 omslag
      - Stukken betreffende de wederzijdse uitwisseling van krijgsgevangenen tussen Israël en Syrië., 1965 - 1968; 418; 1 omslag
      - Stukken betreffende de wijzigingen in het corps diplomatique in Syrië., 1965 - 1968; 419; 1 omslag
      - Stukken betreffende de ontwikkeling van de strijdkrachten van Syrië., 1966 - 1974; 420-421; 2 omslagen
        - 1966 - 1968, 420
        - 1971 - 1974, 421
      - Stukken betreffende de klacht van Syrië inzake de financiële hulp van Nederland aan Israël., 1970 - 1974; 422; 1 omslag
      - Stukken betreffende de behandeling van joden in Syrië., 1972 - 1973; 423; 1 omslag
      - Stukken betreffende de rol van de Europese Economische Gemeenschap (EEG) in het grensgeschil tussen Syrië en Libanon., 1973; 424; 1 omslag
      - Stukken betreffende de regeling voor het wegvervoer van Nederland naar of door Syrië., 1974; 425; 1 omslag
      - Stukken betreffende de rol van Syrië in het conflict tussen Israël en de Palestijnen., 1974; 426; 1 pak
- Consulaat Syrië te Aleppo, II.
  - Ingekomen circulaires van posten van andere landen en het ministerie van Buitenlandse Zaken van Nederland., 1904 - 1917; 427; 1 omslag
  - Ingekomen stukken., 1922 - 1938; 428-444; 2 pakken en 15 omslagen
    - 1922, 428
    - 1923, 429
    - 1924, 430
    - 1925, 431
    - 1926, 432
    - 1927, 433
    - 1928, 434
    - 1929, 435
    - 1930, 436
    - 1931, 437
    - 1932, 438
    - 1933, 439
    - 1934, 440
    - 1935, 441
    - 1936, 442
    - 1937, 443; pak
    - 1938, 444; pak
  - Ingekomen en uitgegane stukken., 1940 - 1964; 445-453; 9 pakken
    - 1940 - 1942, 445
    - 1943 - 1946, 446
    - 1947 - 1949, 447
    - 1950 - 1951, 448
    - 1952 - 1953, 449
    - 1955 - 1957, 450
    - 1958 - 1959, 451
    - 1960 - 1961, 452
    - 1963 - 1964, 453